臺灣新北地方法院民事裁定　　　　　　　110年度聲字第217號
聲　請　人　尤正華　
相　對　人　高魁志　
上列當事人間聲請停止執行事件，本院裁定如下：
    主  文
聲請人供擔保新臺幣壹佰玖拾貳萬元後，本院一一○年度司執字
第五六○八八號執行事件之強制執行程序，於本院一一○年度訴
字第二四八一號債務人異議之訴終結確定前，准予停止強制執行
。
    理  由
一、按有回復原狀之聲請，或提起再審或異議之訴，或對於和解
    為繼續審判之請求，或提起宣告調解無效之訴、撤銷調解之
    訴，或對於許可強制執行之裁定提起抗告時，法院因必要情
    形或依聲請定相當並確實之擔保，得為停止強制執行之裁定
    ，強制執行法第18條第2 項定有明文。依此規定，只須當事
    人提起異議之訴，在該異議之訴確定前，法院如認有必要，
    得依職權為停止執行之裁定；其在當事人願供擔保，聲請停
    止強制執行時，法院亦非不得依其聲請，定相當並確實之擔
    保，為停止強制執行之裁定。至該異議之訴實體上有無理由
    ，則非法院於裁定停止強制執行時應予審酌之事項（最高法
    院93年度台抗字第723 號裁判要旨參照）。
二、本件聲請意旨略以：聲請人與相對人間債務人異議之訴事件
    ，已另行具狀起訴，本件一旦經執行返還租賃房屋，對債務
    人損害勢難回復原狀，為此，願供擔保請准裁定鈞院110 年
    度司執字第56088 號強制執行事件，於鈞院110 年度訴字第
    2481號判決確定前停止執行等語。
三、查本院110 年度司執字第56088 號返還租賃房屋等強制執行
    事件之執行程序目前仍在進行中，且聲請人所提之債務人異
    議之訴事件，亦經本院於民國110 年10月12日以110 年度訴
    字第2481號受理在案等情，業經本院調取上開執行及民事卷
    宗核閱無訛。聲請人既已對相對人提起債務人異議之訴，聲
    請停止執行，是在該異議之訴確定前，自有停止之實益及必
    要。
四、再按法院依強制執行法第18條第2 項定擔保金額而准許停止
    強制執行之裁定者，該項擔保係備供債權人因停止執行所受
    損害之賠償，其數額應依標的物停止執行後，債權人未能即
    時受償或利用該標的物所受之損害額，或其因另供擔保強制
    執行所受之損害額定之，非以標的物之價值或其債權額為依
    據（最高法院91年度台抗字第429 號裁定參照）。查相對人
    因停止系爭執行事件強制執行可能受有之損害，應為其因不
    能使用、收益系爭建物所受相當於租金之損害。本院審酌相
    對人聲請強制執行遷讓房屋，其請求遷讓之房屋課稅現值52
    3,900 元，有房屋稅籍證明書可稽，屬不得上訴第三審之事
    件。又相對人因停止此部分之執行可能之損害額為相當租金
    之利益，依執行名義所據調解筆錄所示：「被告願給付原告
    所積欠已扣除押租金新台幣（下同）96,000元之105 年6 月
    1 日起至105 年10月31日止共計五個月之租金144,000 元，
    及自105 年11月1 日起至107 年10月31日止被告繼續佔用上
    開房屋之相當於租金之不當得利金額共計1,152,000 元」等
    語可知，相對人因停止執行所受每月租金損害為48,000元（
    計算式：1,152,000 元÷24月＝48,000元），並有兩造之租
    賃契約影本乙份附卷可憑。又聲請人雖於債務人異議之訴中
    主張訴訟標的金額為523,900 元，並稱聲請人於履行上開調
    解內容後，兩造復成立另一租賃契約，並約定每月租金25,0
    00元等情，惟依聲請人提出之line對話紀錄截圖，無法證明
    兩造就系爭房屋有達成每月租金25,000元之合意，故本院仍
    依上開調解筆錄內容做為計算每月租金之基礎。再依各級法
    院辦案期限實施要點第2 條規定，本件訴訟至第二審終結確
    定之期間可推定為3 年4 個月（即民事通常程序第一審審判
    案件期限1 年4 個月、民事第二審審判案件期限2 年），依
    此計算，則相對人因停止本件執行事件之強制執行未能利用
    上開請求遷讓之房屋，其所受相當於租金之損害金額為1,92
    0,000 元（48,000元40月＝1,920,000 元）。是本件聲請
    人聲請停止上開執行事件之執行，其應供擔保之擔保金額以
    1,920,000 元為適當。
五、爰依強制執行法第18條第2 項，裁定如主文。
中    華    民    國   110    年    10    月    15    日
                  民事第三庭    法  官  吳幸娥
以上正本係照原本作成。
如對本裁定抗告，應於收受裁定正本送達後10日內向本院提出抗
告狀，並繳納抗告裁判費新臺幣1,000元。
中    華    民    國   110    年    10    月    15    日
                                書記官  周子鈺